【裁判字號】    98,易,4034
【裁判日期】    990122
【裁判案由】    竊盜
【裁判全文】
臺灣臺中地方法院刑事判決              98年度易字第4034號
公  訴  人  臺灣臺中地方法院檢察署檢察官
被      告  甲○○
上列被告因竊盜案件，經檢察官提起公訴（98年度偵字第24367號）
，本院判決如下：
    主    文
甲○○犯竊盜罪，處拘役貳拾日，如易科罰金，以新臺幣壹仟元
折算壹日。
    犯罪事實
一、甲○○意圖為自己不法之所有，於民國98年6月13日上午6時
    30分許，在台中市南屯區○○○路12號之「全勝資訊休閒館
    」前，趁乙○○精神不濟而趴在機車上休憩之際，竊取乙○
    ○置放在上衣左側口袋內之皮夾（內有新臺幣（下同）800
    元及郵局金融卡、身分證、健保卡各1張）1只，得手後即騎
    乘機車逃離現場。嗣經乙○○發現後，旋透過友人與甲○○
    聯絡，要求甲○○歸還皮夾。同日，甲○○雖將上開皮夾歸
    還乙○○，然短缺500元及郵局金融卡1張，乙○○多次催討
    仍無所獲，乃報警處理查知上情。
二、案經乙○○訴由臺中市警察局第四分局報告臺灣臺中地方法
    院檢察署檢察官偵查起訴。
    理    由
一、程序方面：
    按被告以外之人於審判外之陳述，雖不符前4條（即刑事訴
    訟法第159條之1至159條之4）之規定，而經當事人於審判程
    序同意作為證據，法院審酌該言詞陳述或書面陳述作成時之
    情況，認為適當者，亦得為證據。當事人、代理人或辯護人
    於法院調查證據時，知有第159條第1項不得為證據之情形，
    而未於言詞辯論終結前聲明異議，視為有前項之同意，刑事
    訴訟法第159條之5定有明文。被告於本院審判程序中，對於
    被害人乙○○警詢時陳述之證據能力未表爭執，且迄言詞辯
    論終結前亦未聲明異議，本院審酌該證據資料作成時之情況
    ，核無違法取證及證明力明顯過低之瑕疵，認為以之作為證
    據為適當，揆諸上開規定，自有證據能力。
二、實體方面：
  (一)訊據被告甲○○對於其於上開時、地，趁被害人乙○○精神
    不濟趴在機車上休憩之際，竊取乙○○置放在上衣左側口袋
    內之皮夾1只，得手後離去現場，嗣經被害人乙○○查知後
    與被告聯繫，被告始將皮夾歸還被害人之事實，均供認不諱
    ，核與被害人乙○○於警詢、偵查及本院審理時所指證遭竊
    之情節大致相符，並有依案發現場錄影監視畫面所翻拍之照
    片12張、98年6月25日被告所發之道歉簡訊翻拍照片6張附卷
    可稽。惟被告辯稱：其竊取皮夾後，將皮夾置於機車置物箱
    （機車座墊下方）內，至歸還被害人為止，均未翻動皮夾，
    不知皮夾內有什麼東西；歸還皮夾時，皮夾內有300元，被
    害人僅說短少100元，並非500元，金融卡1張可能是在歸還
    路程中，機車滑倒遺失，事後有帶被害人至滑倒處尋找云云
    。然查：被害人乙○○遭竊之皮夾，內有800元及郵局金融
    卡、身分證、健保卡各1張，迭據被害人乙○○於警詢、偵
    查時指述無誤。而被告歸還時皮夾內僅有300元及身分證、
    健保卡各1張，被告與被害人雙方之供述互核相符，又被害
    人乙○○於本院訊問時，經告知偽證之處罰而命其具結，猶
    結證稱皮夾內短少現金500元及郵局金融卡1張。故本院衡之
    被害人乙○○與被告並非不識，2人有共識之友人，被害人
    乙○○所受損失不過數百元，當不至於為區區小事甘犯偽證
    之重罪，設詞構陷被告、且被告所辯「把皮夾偷走後，即將
    之放在『機車置物箱』中，返還時將皮夾取出放在『機車腳
    踏板』上，騎機車行經安和路跌倒，那裡是一條巷子，旁邊
    有河，（皮夾中）有些證件掉在石頭上面，沒有掉到水裡面
    」等語，令人匪夷所思，及被告98年6月25日所發之道歉簡
    訊曾自承「那天不是故意要說謊話」等情綜合以觀，應認被
    害人乙○○所證情節，堪予採信，被告所辯竊取皮夾後，未
    曾動過皮夾內物件、郵局金融卡可能遺失云云，要屬卸責之
    詞，不足採取。本件被告犯行明確，應依法論科。
  (二)核被告甲○○所為，係犯刑法第320條第1項之普通竊盜罪。
    爰審酌被告年輕力強，不思以正途獲利，見被害人精神不濟
    趴在機車上休憩有可乘之機，意圖不勞而獲，而有此犯行。
    被害人損失之財物僅500元及郵局金融卡1張，價值不多，但
    自案發時起至本院審理時止，已近七個月，被告仍不知與被
    害人協議賠償，猶飾詞卸責，態度不佳等一切情狀，量處如
    主文所示之刑，並諭知易科罰金折算標準，以示懲儆。
三、據上論結，應依刑事訴訟法第299條第1項前段，刑法第320
    條第1項、第41條第1項前段，刑法施行法第1條之1第1項、
    第2項前段，判決如主文。
本案經檢察官丙○○到庭執行職務。
中    華    民    國    99    年    1     月    22    日
                  刑事第七庭    法  官  王邁揚
以上正本證明與原本無異。
如不服本判決應於收受判決後10日內向本院提出上訴書狀，並應
敘述具體理由；其未敘述上訴理由者，應於上訴期間屆滿後20日
內向本院補提理由書（均須按他造當事人之人數附繕本）「切勿
逕送上級法院」。
                                書記官  黃雅青
中    華    民    國    99    年    1     月    22    日
附錄論罪科刑法條
中華民國刑法第320條第1項：
意圖為自己或第三人不法之所有，而竊取他人之動產者，為竊盜
罪，處5年以下有期徒刑、拘役或5百元以下罰金（罰金已提高為
新臺幣1萬5千元）。

司法院資訊處製作；財團法人民間司法改革基金會備份。
